【裁判字號】    88,保險,71
【裁判日期】    890223
【裁判案由】    給付保險金
【裁判全文】
臺灣臺北地方法院民事判決  八十八年度保險字第七十一號
    原      告    乙○○
    訴訟代理人    黃銀河律師
    被      告    美商康健人壽保險股份有限公司  設台北市○○○路○段一一五
                              .
    法定代理人    瑋晶升          住台北市○○○路○段一一五號七樓
    訴訟代理人    甲○○          住台北市○○○路○段一一五號七樓
                  黃靜嘉律師
    複代理人      李淑婉律師
右當事人間請求給付保險金事件，本院判決如左：
    主    文
原告之訴及假執行之聲請均駁回。
訴訟費用由原告負擔。
    事    實
甲、原告方面：
    壹、聲明：
      一、被告應給付原告新台幣（下同）參佰萬元整，並自訴狀繕本送達翌日起至
          清償日止，按週年利率百分之五計算之利息。
      二、原告願供擔保，請准宣告假執行。
    貳、陳述：如附件一。
    參、證據：提出轉帳對帳單影本、戶籍謄本、郭素貞郵政存簿儲金儲金簿影本各
               一份。
乙、被告方面：
    壹、聲明：如主文第一項所示。
    貳、陳述：如附件二。
    參、證據：意外傷害保險要保書影本、保險契約影本、要保人郭素真之儲金簿影
              本及保費繳納及扣款紀錄彙總表影本各一份。
    理    由
一、原告主張其配偶郭素貞，於民國八十六年十月四日向被告投保康健人壽意外傷害
    保險，並約定每月繳納保險費伍佰零玖元，並由要保人即原告之配偶郭素貞於郵
    匯局之帳戶直接轉帳，嗣後郭素貞於八十七年四月二十七日因車禍傷重不治死亡
    之事實，有意外傷害要保書、保險契約及郭素貞戶籍謄本為證，且為被告所不爭
    執，堪認為真實。
二、按所謂保險，謂當事人約定，一方交付保費於他方，他方因不可預料，或不可抗
    力之事故所致之損害，負擔賠償財物之行為；又保險法所稱受益人，指保險人或
    要保人約定享有賠償請求權之人，保險法第一條、第五條定有明文。是保險契約
    若約定有受益人，於保險事故發生時，僅受益人享有賠償請求權。原告雖主張其
    為前開保險契約之受益人，要求保險人即被告給付保險金三百萬元，惟查：依郭
    素貞與被告所約定之意外傷害保險要保書觀之，該要保書所約定之第一順位受益
    人為郭石（係郭素貞之父）；第二順位受益人為郭阮鳳珠（係郭素貞之母），並
    非約定原告為受益人。依前開說明，原告既非受益人，則其依保險契約請求被告
    給付三百萬元之保險金即無理由，應予駁回。
三、原告之訴已經駁回，其假執行之聲請失所依附，併予駁回。
四、本件判決基礎已臻明確，兩造其餘之攻擊防禦方法均經斟酌，核於判決結果無影
    響，爰不另一一論述。
五、結論：原告之訴為無理由，依民事訴訟法第七十八條，判決如主文。
中      華      民      國    八十九    年      二      月    二十三    日
                                            民事第民五庭法      官  陳惠生
右為正本係照原本作成
如對本判決上訴，須於判決送達後廿日內向本院提出上訴狀
中      華      民      國    八十九    年      二      月    二十七    日
~B法院書記官


司法院資訊處製作；財團法人民間司法改革基金會備份。
